臺灣板橋地方法院刑事判決　　　　　　　94年度簡上字第35號
上訴人　即
被　　　告　乙○○
上列被告因傷害案件，不服本院交通法庭中華民國93年11月16日
93年度簡字第4978號第一審判決（聲請簡易判決處刑案號：臺灣
板橋地方法院檢察署92年度偵字第21584 號），提起上訴，本院
管轄之第二審合議庭判決如下：
    主  文
上訴駁回。
    事實及理由
一、本案經本院審理結果，認原審以上訴人即被告乙○○係犯刑
    法第277 條第1 項之傷害罪，遂引用刑事訴訟法第449 條第
    1 項前段、第3 項、刑法第277 條第1 項、第41條第1 項前
    段、罰金罰鍰提高標準條例第1 條前段、第2 條之規定，逕
    以簡易判決處刑，量處被告拘役30日，並諭知如易科罰金，
    以3 百元折算1 日，認事用法及量刑均核無不當，應予維持
    ，並引用原審判決書記載之事實、證據及理由（詳如附件）
    。
二、被告上訴意旨固仍辯稱：我於案發當時沒有毆打告訴人甲○
    ○，當天我是從本件5 樓加蓋的地方下來，樓梯比較窄，我
    剛好遇到告訴人，因為我要下來開4 樓的門，告訴人不讓我
    開，拉著我的衣服，我就將他的手撥開，可能因為我的指甲
    不小心摳到告訴人的頸部，所以他的頸部才會受傷，我不承
    認我有傷害告訴人云云。惟查，被告於本件時、地傷害告訴
    人之事實，除據告訴人於警詢、偵查中指述歷歷及於本院審
    理時證述明確外，並經目擊證人葉瑞英於警詢及偵查中證述
    綦詳（參見偵查卷第16、48頁），復有位於臺北縣樹林市○
    ○街9 號之仁愛醫院所出具之診斷證明書1 紙在卷可稽（參
    見偵查卷第21頁）。觀諸該診斷證明書所載，告訴人係於民
    國92年12月1 日前往該醫院就醫診斷驗傷，而告訴人與被告
    發生爭執之時間又係在同日凌晨3 時30分許，可知告訴人驗
    傷之時間與上開發生爭執之時間相當接近，復無證據證明告
    訴人於發生爭執之後隨即另受有傷害（無論係自己傷害自己
    或遭被告以外之人傷害），則被告既與告訴人發生爭執，被
    告復坦承與告訴人確有拉扯之行為，衡諸一般社會通常經驗
    ，告訴人所受傷勢應係被告所造成無疑。再者，徵諸告訴人
    所受傷勢為「前頸部擦傷（1 乘以0. 2公分）、右肘撞擊傷
    合併擦傷（3 乘以2 公分）」等傷勢，核與告訴人指述遭被
    告傷害可能所受之傷勢大致相符，益見被告應有傷害告訴人
    之行為。綜上所述，應足認定被告確有傷害告訴人，被告徒
    以前詞置辯，顯係事後卸責之詞，委無足取，故本件事證已
    臻明確，被告之犯行應堪認定。
三、綜上所述，被告仍執詞提起上訴，指摘原審判決認事用法有
    誤云云，洵屬無據，應予駁回。
據上論斷，依刑事訴訟法455 條之1 第3 項、第368 條、第373
條，判決如主文。
本案經檢察官陳伯厚到庭執行職務。
中　　華　　民　　國　　94　　年　　4 　　月　　14　　日
                  刑事第十六庭  審判長法官  戴嘉清
                                      法官  林晏鵬
                                      法官  陳信旗
本判決不得上訴。
以上為正本，係照原本作成，證明與原本無異。
　　　　　　　　　　　　　　　　　　書記官　陳昭綾
中　　華　　民　　國　　94　　年　　4 　　月　　14　　日
